# 关联方关系描述，有点乱

提问人：vaconess 时间：2011-04-27 11:58:14
A公司的母公司为B公司
B公司的母公司为C公司
C公司的大股东为D公司
D公司又设立了一家E公司
那么E和A 是否构成关联方关系 如果是 如何描述这样的关系

回答人：chenyiwei
D公司在E公司中所占的股权比例多大？对E公司有无控制、共同控制或者重大影响？ 从你说的情况看，A是D可以间接施加重大影响的企业（假定没有其他特殊因素）。因此，如果E是D的子公司，则构成关联方的可能性较大，关联方关系可表述为“可对本公司施加重大影响的投资者的子公司”；如果D对E也是共同控制或者重大影响，则A与E之间存在关联方关系的可能性不大，除非由于D的关系，导致A与E之间的交易条款与市场公允交易条款之间存在较大差异。

回答人：chenyiwei
回复 地板 chengli5660 的帖子从《讲解 2010 》第三十七章的“新旧比较”一节中可知，在此问题方面，新旧准则并无实质性的差异。
因此上述分析在原制度下也可以适用。

提问人：zoujiecpa 时间：2012-02-01 17:30:39
回复 chenyiwei 的帖子
请教老师：假如A持有B 40％的股权，可以对其施加重大影响，B另一股东为自然人X，持有B 60％的股权，请问：A与自然人X是否为关联方？非常感谢！！！

回答人：chenyiwei
如果A与X之间没有准则所列举的其他构成关联方关系的情形，A与X之间不存在关联方关系，即同一公司的股东之间不仅仅因为是同一公司的股东而成为关联方。